臺灣臺南地方法院民事裁定          100年度司財管字第107號
聲  請  人  中國信託商業銀行股份有限公司
法定代理人  辜松
上列聲請人聲請對被繼承人黃文勝選任遺產管理人事件，本院裁
定如下：
   主  文
選任余景登律師為被繼承人黃文勝(男，民國○○○年○月○○
日生，身份證統一編號：Ｚ000000000號，民國一百年
四月十二日死亡)之遺產管理人。
聲請程序費用新臺幣壹仟元由被繼承人黃文勝之遺產負擔。
    理  由
一、按繼承開始時，繼承人之有無不明者，由親屬會議於一個月
    內選定遺產管理人，並將繼承開始及選定遺產管理人之事由
    ，向法院報明；無親屬會議或親屬會議未於前條所定期限內
    選定遺產管理人者，利害關係人或檢察官，得聲請法院選任
    遺產管理人，並由法院依前項規定為公示催告；公示催告期
    限屆滿，無繼承人承認繼承時，其遺產於清償債權，並交付
    遺贈物後，如有剩餘，歸屬國庫，民法第1177條、第1178條
    第2項、第1185條分別定有明文。
二、本件聲請狀意旨略以：被繼承人黃文勝（男，民國○○年○月○
    ○日生，身分證統一編號：Ｚ000000000號，生前最後住所：
    臺南市佳里區溪洲里9鄰溪洲85號之21）為聲請人之債務人
    ，惟被繼承人黃文勝於100年4月12日死亡，其法定繼承人均
    拋棄繼承，而其親屬會議未於一個月內選定遺產管理人，致
    使聲請人之抵押品無法提出拍賣求償以實現債權，故檢具相
    關資料，向法院聲請為被繼承人黃文勝選任遺產管理人等語
    。
三、經查，聲請人主張之前述事實，業據其提出借據影本2件、
    帳務明細影本2件、本院100年8月11日南院龍家慈100年度司
    繼字第937號影本1件、繼承系統表影本1件、除戶謄本、戶
    籍謄本等件為證，堪信為真實；復查被繼承人黃文勝之繼承
    人均已拋棄繼承權，業據本院調閱100年度司繼字第937號拋
    棄繼承卷宗核閱無誤，又未準用民法第1177條規定選定遺產
    管理人，而聲請人為被繼承人之債權人，故聲請人以利害關
    係人聲請選定被繼承人之遺產管理人，核與上開規定並無不
    合，應予准許。
四、再查，本件被繼承人黃文勝之繼承人均已拋棄繼承權，足見
    渠等對被繼承人遺產之處置已漠不關心，經本院函詢其繼承
    人黃品瑄、黃雅羚、黃來、陳芹菜、黃文化、王黃蜜、黃阿
    勉，請其等於文到五日內以書面陳明是否願意擔任被繼承人
    黃文勝之遺產管理人，逾期未表示，視為無意願，上開繼承
    人均逾期未陳明其意願，視為無意願擔任，有送達證書附卷
    可憑。另關於選任余景登律師為被繼承人黃文勝之遺產管理
    人部份，本院以100年11月8日南院勤家歡100年度司財管字
    第107號函詢余景登律師擔任本件遺產管理人之意願，余景
    登律師於100年11月16日回覆本院願意擔任被繼承人黃文勝
    之遺產管理人，有陳報狀1件在卷足徵。經本院審酌認余景
    登律師具有法律專業知識及能力，且與被繼承人黃文勝所遺
    遺產間無利害關係，若由其擔任本事件之遺產管理人，定能
    秉持其專業倫理擔當此具公益性質之職務，並順利達成管理
    保存及清算遺產之任務。執此，本院認為由余景登律師擔任
    被繼承人黃文勝之遺產管理人，應屬妥適，爰裁定如主文。
五、依非訟事件法第157條，裁定如主文。
中    華    民    國   100    年    12    月    23    日
                  家事法庭  司法事務官 蔡明賢
以上正本係照原本作成。
如對本裁定抗告，須於裁定送達後10日之不變期間內，向本院提
出抗告狀，並繳納抗告費新臺幣1,000元。
中    華    民    國   100    年    12    月    23    日
                                書記官  劉毓如